【裁判字號】    97,上易,1286
【裁判日期】    970916
【裁判案由】    詐欺
【裁判全文】
臺灣高等法院臺中分院刑事判決        97年度上易字第1286號
上  訴  人  臺灣臺中地方法院檢察署檢察官
上  訴  人
即  被  告  乙○○
選任辯護人  李清輝律師
被      告  甲○○
選任辯護人  李清輝律師
上列上訴人因被告等詐欺案件，不服臺灣臺中地方法院中華民國
97年5月14日第一審判決（95年度易字第3447號，起訴案號：臺
灣臺中地方法院檢察署94年度偵字第6143號），提起上訴，本院
判決如下：
    主  文
上訴駁回。
    事實及理由
一、本案經本院審理結果，認第一審判決就被告乙○○部分予以
    論罪科刑，及就被告甲○○部分諭知無罪，認事用法均無不
    當，量刑亦妥適，應予維持，並引用第一審判決書記載之事
    實、證據及理由（如附件）。
二、檢察官依告訴人戊○○請求上訴意旨略以：被告甲○○於民
    國93年間係擔任裕豐國際科技股份有限公司（下稱裕豐公司
    ）監察人，就本件增資案全程主導並知之甚詳，此可就被告
    甲○○於95年3月27日在調查站詢問時所供：「我在擔任廠
    長時，主要是負責廠務及生產線業務協調事項，監察人業務
    職掌係監督有關公司增資案，經董事會決議通過後，再由監
    察人監督該增資案程序是否合法」可證，且在前開詢問中，
    被告甲○○更供稱：「當時裕豐公司董事長乙○○認為因公
    司有資金需求之急迫性，經與我溝通後，我等均同意並特別
    融通賴玫任等三人之現金增資案」；況告訴人戊○○支付增
    資款所繳納之股金支票，更係由被告甲○○親簽收受，足見
    其與被告乙○○確有犯意聯絡及行為分擔，原審僅憑共同被
    告乙○○迴護推卸之詞，遽認被告甲○○無罪，顯有偏頗失
    出情形；另被告乙○○詐騙告訴人之金錢達新台幣（下同）
    1000萬元，事後否認犯行，從未誠意協商和解事宜，原審未
    審酌上情，僅量處被告乙○○有期徒刑2年，顯屬輕縱等語
    ；上訴人即被告（下稱被告）乙○○上訴意旨略以：伊確實
    要辦理裕豐公司之增資，且93年8月份增資裕豐公司1千萬元
    的投資人並非戊○○，而是賴昱霖、賴誼真、賴玫任3人，
    被告乙○○並未與該3人接觸，當無實施詐術可言。本案純
    係裕豐公司遲不辦理債權抵充出資之發行新股程序才起，迄
    96年6月20日裕豐公司96年度第四次董事會及96年7月19 日
    第五次董事會才通過補辦該1千萬元之增資發行新股變更手
    續，故賴昱霖、賴誼真、賴玫任之增資股權，已獲得裕豐公
    司正式辦理，該3人並未受到任何損害云云，分別指摘原判
    決不當。
三、惟查：
(一)、被告乙○○部分
    被告乙○○於本院亦供述：93年8月初，裕豐公司辦理增資
    的目的，一部分是要增加安全注射針筒規格的開發，一部分
    是要償還公司對外的借款，有跟戊○○說要增資開發針筒，
    至於要償還對外欠款，好像沒有講等語（本院卷第80頁背面
    ），顯見被告乙○○向告訴人戊○○邀約增資入股時，一開
    始之目的亦包括要償還公司之對外借款，惟卻未向戊○○表
    明此情，顯係故意隱匿，況當時之監察人即被告甲○○亦供
    稱：（增資的目的）有無包括對外償還借款我不清楚，但確
    定的是當初是要增加安全注射針筒規格的開發這件事等語，
    足見身為公司監察人之甲○○亦不知此次增資之目的亦在償
    還公司之對外借款，被告乙○○顯係故意詐騙戊○○，使其
    誤以為公司增資之目的全為增加安全注射針筒規格的開發無
    訛，而參諸證人戊○○於原審所證：「（問：你有同意這一
    千萬元讓乙○○或裕豐公司去償還借款的債務嗎？）沒有，
    不可能同意。」、「我一千萬元是為了充實公司營運資金，
    我如果知道是為了改善公司的財務結構，我就不會投資這筆
    錢」等語（見原審卷第四宗第39、40、43頁）、「如果是為
    了償還公司負債，再笨的人也不會考慮增資」等語（見原審
    卷第四宗第148頁背面），足見戊○○確係因受被告乙○○
    之詐欺，始同意出資1千萬元現金，其有陷於錯誤甚明。再
    查，被告乙○○於93年8月16日取得戊○○以其子賴昱霖名
    義出資之4百萬元後，隨即自同日起至同年月19日止，共提
    領399萬9696元供裕豐公司用於如原審判決附表一之用途，
    於93年8月26日取得戊○○以其女賴誼真、賴玫任名義出資
    之600萬元後，隨即於同日提領殆盡，供裕豐公司用於如原
    審判決附表二所示之用途，此為被告乙○○所不爭執，其並
    於原審自承：因之前裕豐公司缺錢時，伊先向民間友人借款
    供裕豐公司使用，所以戊○○交付1千萬元後，伊就先拿去
    清償借款等語（見原審卷第四宗第157頁背面），足見被告
    乙○○係將戊○○所交付之1千萬元現金增資款，用於清償
    裕豐公司對外之負債，而非用於購買生財設備投資製作安全
    針筒，被告乙○○確係為第三人裕豐公司不法所有而施用詐
    術，使戊○○陷於錯誤而投資1千萬元無訛。至於被告乙○○另辯稱：因為戊○○一部分是匯款，一部分是支票，而支
    票兌現的時間已經來不及辦理股東變更登記，故才未辦理股
    東變更登記云云，惟經函詢敬業會計師事務所，請其惠送裕
    豐公司於93年間委託該事務所辦理增資之相關資料影本過院
    參辦，業據函覆：「本所於93年7月間接獲裕豐公司查詢有
    關辦理現金增資事宜，事後經多次連絡，公司仍未提供相關
    資料，故本所並未接受裕豐公司辦理現金增資之委任，亦無
    法提供辦理增資之相關資料影本供參」，有該事務所97年8
    月15日之說明書1件附卷（本院卷第105頁）可稽，顯見被告
    乙○○確無意辦理現金增資事宜，其以增資為由向告訴人戊○○邀約出資，顯係施用詐術無訛。又被告乙○○亦自承，
    有收到戊○○以其子賴昱霖名義繳納之股金4百萬元直接匯
    入裕豐公司設於第一商業銀行南臺中分行帳號0000000000之
    帳戶，及收受賴誼真、賴玫任應繳納股金各3百萬元之支票
    各1張，顯見被告乙○○明知實際出資人係戊○○，而非賴
    昱霖、賴誼真、賴玫任，且其邀約之對象亦係戊○○，故戊○○係實際受詐騙之人，其為本件詐欺取財罪之被害人，自
    無疑義，被告乙○○辯稱戊○○並非被害人，亦屬無據。另
    證人丁○○於本院證稱：「戊○○增資以後，被告都沒有作
    處理，公司欠戊○○1千萬元，公司也無力償還，將會被查
    封拍賣，後來戊○○接任公司的負責人，（董事會）才同意
    以增資方式，將戊○○3名子女登記股權，將1千萬元債務打
    平等語，足見戊○○之3名子女嗣後登記裕豐公司之股權，
    係在被告乙○○退出裕豐公司之經營之後，且係在裕豐公司
    96年6月20日96年度第4次董事會議才通過此案，距被告乙○○退出裕豐公司經營已近3年，自非被告乙○○所為之補救
    措施，自難為其有利之認定。另原審業已審酌被告乙○○係
    為裕豐公司不法之所有，未將裕豐公司之財務狀況誠實告訴
    戊○○，致戊○○陷於錯誤，投資高達1千萬元，卻未依約
    辦理增資發行新股變更登記，使戊○○蒙受損失，迄未達成
    和解，且犯後未能坦白認錯，並無悔意，惡性非輕，及被告
    乙○○前無犯罪紀錄等一切情狀，量處有期徒刑2年，尚屬
    妥適，並無偏重或失輕之情形，被告乙○○及檢察官此部分
    之上訴，均無理由。
(二)、被告甲○○部分
    檢察官上訴意旨僅謂被告甲○○有同意增資案，及在3張收
    據上簽名，即認其有與被告乙○○共犯本案。惟查，被告甲○○並不否認有同意此次增資案，惟辯稱只知是要作安全針
    筒，並不知要償還公司之對外欠款等語。而查，被告甲○○
    當時係裕豐公司之監察人，對於裕豐公司之增資案當然瞭解
    ，其認為公司為了研發安全針筒而同意該增資案，難謂有何
    不法所有之意圖。再查，被害人即證人戊○○於原審亦證稱
    ，93年7月底是乙○○、張文沼到伊家中邀伊增資等語，顯
    見被告甲○○並未對其有何施用詐術之行為，另證人丁○○
    亦於本院證稱：「（問：戊○○的增資款是由你經手交付被
    告2人？）是的。」、「（問：你經手的錢為何要甲○○簽
    收？）他當時是監察人，且他與被告乙○○是父子關係，當
    時他們同時在場，所以伊要求他們2人都要簽名」等語，足
    見被告甲○○係因丁○○代戊○○交付增資款時在場，始被
    要求在收據上簽名，並非由其主動向戊○○收款而簽收，再
    觀諸如原審判決附表一、二所示之用途，並無任何一筆款項
    匯入被告甲○○之個人帳戶，益徵被告甲○○並無為自己或
    第三人（裕豐公司）不法所有之意圖及行為。公訴人所舉之
    證據，不能證明被告甲○○有詐欺取財犯行，或與被告乙○○係共犯，原審因而諭知被告甲○○無罪，並無不合，檢察
    官仍執陳詞提起上訴，自無理由，應予駁回。
四、據上論斷，應依刑事訴訟法第三百七十三條、第三百六十八
    條，判決如主文。
本案經檢察官丙○○到庭執行職務
。
中    華    民    國    97    年    9    月    16     日
          刑事第十庭    審判長法  官  林  照  明
                              法  官  蔡  名  曜
                              法  官  郭  瑞  祥
上列正本證明與原本無異。
不得上訴。
                              書記官  李  妍  嬅
中    華    民    國    97    年    9     月    16    日
臺灣臺中地方法院刑事判決            95年度易字第3447 號
公  訴  人  臺灣臺中地方法院檢察署檢察官
被      告  乙○○  男  76歲（民國○○年○月○○日生）
                    身分證統一編號：Ｚ000000000號
                    住臺中市○區○○○街21號
選任辯護人  李清輝律師
被      告  甲○○  男  44歲（民國○○年○○月○○日生）
                    身分證統一編號：Ｚ000000000號
                    住臺中市○區○○○街21號
上列被告等因詐欺取財案件，經檢察官提起公訴（九十四年度調
偵字第二八二號），本院判決如下：
    主    文
乙○○意圖為第三人不法之所有，以詐術使人將本人之物交付，
處有期徒刑貳年。
甲○○無罪。
    犯罪事實
一、緣乙○○於民國九十三年九月四日以前，係擔任裕豐國際科
    技股份有限公司（下稱裕豐公司）之董事長，戊○○則為裕
    豐公司之股東。乙○○明知裕豐公司於九十三年七月二十九
    日前，即陷入營運困難，有無法正常繳交銀行利息及支票無
    法兌現之情形，竟仍意圖為第三人裕豐公司不法之所有，隱
    瞞裕豐公司財務狀況困難之重大訊息，於九十三年七月三十
    日以裕豐公司裕字第093073101號發函稱：裕豐公司訂於九
    十三年八月上旬辦理增資發行新股七百萬股，每股新臺幣（
    下同）十元，請有意願認股之股東於九十三年八月六日前，
    將股金匯入裕豐公司之銀行帳戶內，如未於截止日將股金匯
    入指定帳戶，視同放棄本次增資，將由董事長洽尋特定人認
    股等語，而向股東募集資金。乙○○並於九十三年七月底前
    往戊○○住處，向戊○○表示裕豐公司要購買生財設備，投
    資製作針筒，故要辦理現金增資等語，適戊○○接獲上開現
    金增資之通知函，在不知裕豐公司財務狀況已經出現問題之
    狀況下，不疑有他而陷於錯誤，以特定人認股之方式，分別
    以其子女賴昱霖、賴誼真、賴玫任之名義，認購四十萬股、
    三十萬股、三十萬股，合計一百萬股，並於九十三年八月十
    六日將賴昱霖應繳納股金四百萬元直接匯入裕豐公司設於第
    一商業銀行南臺中分行帳號0000000000號帳戶內，及將賴誼
    真、賴玫任應繳納之股金各三百萬元，分別開立票號RB0000
    000、RB0000000，面額各三百萬元，發票日均為九十三年八
    月二十五日，付款人均為第一商業銀行中港分行，受款人均
    為裕豐公司之支票各一張，交由乙○○收受，嗣關於賴誼真
    、賴玫任應繳納之股金六百萬元，則於九十三年八月二十六
    日由賴誼真設於第一商業銀行中港分行帳號00000000000號
    帳戶直接轉入裕豐公司設於第一商業銀行中港分行帳號0000
    0000000號帳戶內，總計交付一千萬元股金。詎乙○○竟未
    依約將該筆股金辦理賴昱霖、賴誼真、賴玫任之增資發行新
    股變更登記，經裕豐公司監察人丁○○於九十三年十一月十
    日向經濟部中部辦公室申請裕豐公司之登記資料，發現乙○○仍未辦理賴昱霖、賴誼真、賴玫任增資之股權變更登記，
    始知上情。
二、案經戊○○訴由臺灣臺中地方法院檢察署檢察官偵查起訴。
    理    由
壹、證據能力方面：
    按被告以外之人（包括證人、鑑定人、告訴人、被害人及共
    同被告等）於審判外之陳述，雖不符刑事訴訟法第一百五十
    九條之一至之四等之規定，而經當事人於審判程序同意作為
    證據，法院審酌該言詞陳述或書面陳述作成時之情況，認為
    適當者，亦得為證據；當事人、代理人或辯護人於法院調查
    證據時，知有刑事訴訟法第一百五十九條第一項不得為證據
    之情形，而未於言詞辯論終結前聲明異議者，視為有前項之
    同意，同法第一百五十九條之五定有明文。查被告乙○○、
    甲○○對於本判決所引用證據方法之證據能力，於本院準備
    程序及審理時均表示無意見，且於法院調查證據時，知有刑
    事訴訟法第一百五十九條第一項不得為證據之情形，亦未於
    言詞辯論終結前聲明異議，茲審酌該等言詞陳述及書面作成
    時之情況，並無不宜作為證據之情事，依刑事訴訟法第一百
    五十九條之五之規定，自得作為證據。
貳、有罪部分：
一、訊據被告乙○○固坦承其於九十三年九月四日以前擔任裕豐
    公司之董事長，證人戊○○則為裕豐公司股東，裕豐公司於
    九十三年七月二十九日前，有發生無法正常繳交銀行利息及
    支票無法兌現之情形，且裕豐公司於九十三年七月三十日以
    裕字第093073101號發函給各股東表示欲辦理增資發行新股
    ，其並於九十三年七月底前往證人戊○○住處邀證人戊○○
    現金出資，且於九十三年八月十六日收受證人戊○○以其子
    賴昱霖名義繳納之股金四百萬元直接匯入裕豐公司設於第一
    商業銀行南臺中分行帳號0000000000之帳戶內，及收受賴誼
    真、賴玫任應繳納股金各三百萬元之票號RB0000000、RB000
    0000，面額各三百萬元，付款人為第一商業銀行中港分行，
    受款人均為裕豐公司之支票各一張，但未依約將該筆股金辦
    理賴昱霖、賴誼真、賴玫任之增資發行新股變更登記等情不
    諱，惟矢口否認有何詐欺取財犯行，辯稱：其在九十三年七
    月間有去找戊○○一次，向他說明裕豐公司要開發新產品而
    辦理現金增資，其收受戊○○所交付之一千萬元後，存入裕
    豐公司帳戶內，但因裕豐公司先前有向民間友人借款支應公
    司所需，適於該時民間友人催款甚急，所以其將之提領用以
    償還裕豐公司先前向民間友人之借貸，並不是供其個人花用
    ，其不是故意要騙戊○○云云。惟查：
（一）裕豐公司向臺灣銀行臺中工業區分行貸款有開設二帳戶，
      其中帳號000000000000號帳戶，自九十年三月九日起即有
      未正常繳息紀錄，帳號000000000000號帳戶，自八十八年
      七月三十一日起即有未正常繳息紀錄，而支票存款帳戶部
      分，自八十六年二月二十日起有退票紀錄，嗣於九十三年
      十月十五日拒絕往來；而在彰化銀行西屯分行所開設之支
      票存款帳戶，自九十三年七月二十八日起有退票紀錄，自
      九十三年十月十五日起列入拒絕往來戶一節，有臺灣銀行
      臺中工業區分行九十四年七月六日中工管字第0940002580
      1號函、彰化銀行西屯分行九十四年六月二十七日彰西屯
      彰字第1203號函各一份存卷可稽（見臺灣臺中地方法院檢
      察署九十四年度調偵字第二八二號卷第三九至四十頁），
      且證人張文沼即九十三年九月四日前裕豐公司董事亦於本
      院九十七年三月十二日審理時到庭證述：九十三年七、八
      月間，裕豐公司財務狀況不好，不然不需要增資（見本院
      卷四第九三頁背面）等語明確，可見裕豐公司於九十三年
      七月二十九日以前，即有無法正常繳交銀行利息及支票無
      法兌現之情形，足顯當時裕豐公司已陷入營運困難無訛。
（二）裕豐公司於九十三年七月三十日以裕字第093073101號發
      函給各股東稱：裕豐公司訂於九十三年八月上旬辦理增資
      發行新股七百萬股，每股十元，請有意願認股之股東於九
      十三年八月六日前，將股金匯入裕豐公司之銀行帳戶內，
      如未於截止日將股金匯入指定帳戶，視同放棄本次增資，
      將由董事長洽尋特定人認股等情，有上開函一份存卷可憑
      （見臺灣臺中地方法院檢察署九十四年度調偵字第二八二
      號卷第十二頁）。再者，證人戊○○於本院九十七年三月
      五日審理時到庭證述：在九十三年七月底乙○○、張文沼
      到其家要其增資，他們說裕豐公司要開發新的安全針筒，
      需要購買生財設備，需有營運現金，所以要辦理現金增資
      ，其認為裕豐公司要買生財設備，投資製作針筒，是值得
      投資的，故以子女的名義交給裕豐公司共一千萬元的增資
      款，作為充實裕豐公司營運資金之用，在其決定現金增資
      一千萬元以前，乙○○都沒有提過裕豐公司當時之財務狀
      況等語（見本院卷四第三六至三七、四十至四三頁），於
      本院九十七年四月二十三日審理時復到院證述：「乙○○
      要我增資時，是說要做為營運資金、開發新產品、擴充設
      備，根本沒有提到要還錢，也沒有提到要償還公司貸款、
      利息，也沒有提到公司有退票，只告訴我說要開發新產品
      」等語綦詳（見本院卷四第一四八頁），稽核被告乙○○
      自承於九十三年七月間至證人戊○○家中一次，向證人戊○○說明裕豐公司要開發新產品而辦理現金增資等語（見
      本院卷四第一五八頁），足見被告乙○○於邀證人戊○○
      現金增資時，只向證人戊○○表示裕豐公司要開發新產品
      而要辦理現金增資，並無向證人戊○○說明當時裕豐公司
      之財務狀況不佳，參以證人戊○○於本院九十七年三月五
      日審理時到庭證稱：「（問：你有同意這一千萬元讓乙○○或裕豐公司去償還借款的債務嗎？）沒有，不可能同意
      。」、「我一千萬元是為了充實公司營運資金，我如果知
      道是為了改善公司的財務結構，我就不會投資這筆錢」等
      語（見本院卷四第三九、四十、四三頁），及於本院九十
      七年四月二十三日審理時證述：「如果是為了償還公司負
      債，再笨的人也不會考慮增資」等語（見本院卷四第一四
      八頁背面），可知被告乙○○並無將裕豐公司完整之財務
      狀況讓證人戊○○瞭解供其評估是否投資，故證人戊○○
      確係在對裕豐公司財務狀況欠缺完整資訊之情況下，同意
      現金出資一千萬元，其顯有陷於錯誤之情甚明。
（三）嗣證人戊○○因陷於錯誤，而以特定人認股之方式，分別
      以其子女賴昱霖、賴誼真、賴玫任之名義，對裕豐公司認
      購四十萬股、三十萬股、三十萬股，合計一百萬股，並於
      九十三年八月十六日將賴昱霖應繳納之股金四百萬元直接
      匯入裕豐公司設於第一商業銀行南臺中分行帳號00000000
      00號帳戶內，及將賴誼真、賴玫任應繳納之股金各三百萬
      元，分別開立票號RB0000000、RB0000000，面額各三百萬
      元，發票日均為九十三年八月二十五日，付款人均為第一
      商業銀行中港分行，受款人均為裕豐公司之支票各一張，
      交由乙○○收受，而關於賴誼真、賴玫任應繳納之股金六
      百萬元，則於九十三年八月二十六日由賴誼真設於第一商
      業銀行中港分行帳號00000000000號帳戶直接轉入裕豐公
      司設於第一商業銀行中港分行帳號00000000000號帳戶內
      ，總計交付一千萬元股金等情，有收據三張、裕豐公司第
      一商業銀行南臺中分行帳號0000000000號帳戶存摺存提款
      明細一份、裕豐公司第一商業銀行中港分行帳號00000000
      000號帳戶存摺存提款明細一份、第一商業銀行中港分行
      九十四年十一月二十三日一中港字第292號函一份存卷足
      佐（見臺灣臺中地方法院檢察署九十四年度調偵字第二八
      二號卷第十二頁背面。及第十三、九十、九九、一○七頁
      ）。然被告乙○○並未依約將上開一千萬元，用以辦理賴
      昱霖、賴誼真、賴玫任之增資發行新股變更登記一節，為
      被告乙○○所自承，並經證人丁○○即裕豐公司監察人向
      經濟部中部辦公室申請裕豐公司登記資料，由經濟部於九
      十三年十一月十日以經授中字第○九三三三○一七二九○
      號回函一份存卷足佐（見臺灣臺中地方法院檢察署九十四
      年度調偵字第二八二號卷第十四至十九頁），且被告乙○○反而在九十三年八月十六日取得四百萬元後，隨即自同
      日起同年月十九日止之短短四日內，共提領三百九十九萬
      九千六百九十六萬元供裕豐公司用於如附表一之用途，並
      於九十三年八月二十六日取得六百萬元後，隨即於同日提
      領殆盡供裕豐公司用於如附表二所示之用途，亦有如附表
      一、二標註頁數之函文存卷可參，並經證人白招助、朱德
      震、張桂煌於九十五年七月二十六日偵訊時，及證人黃朝
      城於本院九十七年一月三十日審理時證述綦詳（見臺灣臺
      中地方法院檢察署九十四年度調偵字第二八二號卷第二○
      四至二○七頁、本院卷三第二七至三一頁），且被告乙○○自承：因之前裕豐公司缺錢時，其先向民間友人借款供
      裕豐公司使用，所以戊○○交付一千萬元後，就先拿去清
      償借款等語（見本院卷四第一五七頁背面），足見被告乙○○明知其會將證人戊○○所交付之一千萬元現金增資款
      ，用於清償裕豐公司對外之負債，而非用於購買生財設備
      投資製作針筒，卻未將上情明白告知證人戊○○使其得作
      正確投資評估，自堪認被告乙○○確為第三人裕豐公司不
      法所有而施用詐術，使證人戊○○陷於錯誤而投資一千萬
      元無訛。
（四）至於被告乙○○辯稱於九十三年八月十八日轉入一百十萬
      元至其於臺中商業銀行松竹分行開設帳號000000000000號
      帳戶、於九十三年八月二十六日轉入三百萬元至其於華南
      商業銀行臺中分行開設帳號000000000000號帳戶之其中一
      百六十萬元、於九十三年八月二十六日轉入三百萬元至其
      於臺中商業銀行松竹分行開設帳號000000000000號帳戶內
      ，係提領還給案外人梁永泰一節，經本院核閱裕豐公司及
      被告乙○○分別於第一商業銀行南臺中分行所開設之帳號
      00000000000、00000000000號帳戶存提款資料，自九十二
      年十二月四日起至九十三年五月二十七日止，確有多筆案
      外人梁永泰匯款及兌領票款之紀錄（見本院卷四第一一○
      至一一七頁），可見案外人梁永泰與裕豐公司確有借貸之
      往來。然經本院調取案外人梁永泰匯款給被告乙○○、裕
      豐公司之入戶電匯申請書、匯款申請書共三張，依其上所
      書寫之身分證字號查詢案外人梁永泰之年籍資料，卻發現
      不僅入戶電匯申請書、匯款申請書共三張所書寫之身分證
      字號均不同，經再向法務部戶役政連結作業系統查詢，亦
      均查無此人，且依其上所留電話查詢申請使用人年籍，亦
      非由案外人梁永泰申請（見本院卷四第一二二至一二九頁
      、本院卷一第六八頁至七一頁），又被告乙○○及其選任
      辯護人自偵訊時起，即一再陳明案外人梁永泰表示不願意
      提供年籍資料以供傳訊，顯見此人自與裕豐公司金錢借貸
      以來，即隱匿其身分，惟即便於本院辯論終結前，仍無法
      得知案外人梁永泰之正確年籍資料，亦不能因而否認案外
      人梁永泰與裕豐公司間確有借貸往來關係。從而，被告乙○○辯稱上開一百十萬元、一百六十萬元、二百五十萬元
      係提領用以清償裕豐公司向案外人梁永泰之借款等語，尚
      與經驗法則無違而可採。
（五）綜上所述，被告乙○○明知第三人裕豐公司財務狀況困難
      ，竟為裕豐公司不法所有，予以隱瞞該情而使證人戊○○
      陷於錯誤交付一千萬元，其辯稱無不法所有之意圖云云，
      顯無可採。從而，被告乙○○意圖為第三人裕豐公司不法
      所有，以詐術使證人戊○○將本人之物交付之詐欺取財犯
      行，事證明確，洵堪認定。
二、被告乙○○行為後，刑法業於九十四年一月七日修正，於同
    年二月二日公布，於九十五年七月一日施行。按行為後法律
    有變更者，適用行為時之法律，但行為後之法律有利於行為
    人者，適用最有利於行為人之法律，修正後即現行刑法第二
    條第一項訂有明文。又按刑法第三十三條第五款經修正為：
    「主刑之種類如下：五、罰金：新臺幣一千元以上，以百元
    計算之」，依修正後之法律，刑法第三百三十九條詐欺取財
    罪，所得科處之罰金刑最低額為新臺幣一千元，然依被告行
    為時即修正前刑法第三十三條第五款規定之罰金最低額為銀
    元一元，並提高十倍計算，前開罰金刑，最低額為銀元十元
    ，若乘以三倍而換算為新臺幣，最低額僅為新臺幣三十元。
    因此，比較上述修正前、後之刑罰法律，自以被告乙○○行
    為時即修正前關於科處罰金刑之法律較有利於被告乙○○（
    另同時修正施行之刑法施行法第一條之一，與被告乙○○行
    為時之罰金罰鍰提高標準條例第一條前段比較，二者規定適
    用之結果並無不同，且其性質屬於特別準據法，應予優先適
    用，是自應適用裁判時之法律即刑法施行法第一條之一，最
    高法院九十六年度臺上字第一一三六號判決意旨參照）。
三、核被告乙○○所為，係犯刑法第三百三十九條第一項意圖為
    第三人不法之所有，以詐術使人將本人之物交付之詐欺取財
    罪。公訴人雖認為被告乙○○所為係犯同法第三百三十六條
    第二項之業務侵占罪，惟於起訴書之犯罪事實欄已載明被告
    乙○○隱瞞裕豐公司財務狀況困難之重大訊息及證人戊○○
    不疑有他陷於錯誤而交付一千萬元之事實，其基本社會事實
    同一，堪認此部分業經起訴，且經到庭實行公訴之檢察官於
    九十七年三月十二日當庭表示變更論告法條為刑法第三百三
    十九條第一項（見本院卷四第九一頁背面），本院自應予以
    審理，無庸變更起訴法條，併此敘明。爰審酌被告乙○○係
    為裕豐公司不法所有，未將裕豐公司之財務狀況誠實告訴證
    人戊○○，致證人戊○○陷於錯誤，投資高達一千萬元，卻
    未依約辦理增資發行新股變更登記，使證人戊○○蒙受損失
    ，迄未達成和解，且犯後未能坦白認錯，並無悔意，惡性非
    輕，然衡諸被告乙○○前無犯罪紀錄，有臺灣高等法院被告
    前案紀錄表及臺灣臺中地方法院檢察署刑案資料查註紀錄表
    各一份附卷足稽等一切情狀，量處如主文所示之刑，以示懲
    儆。又被告乙○○犯罪時間雖在九十六年四月二十四日以前
    ，惟所處宣告刑已逾有期徒刑一年六月，依九十六年罪犯減
    刑條例第三條第一項第十五款之規定，不予減刑，附此說明
    。
、無罪部分：
一、公訴意旨略以：被告甲○○為被告乙○○之子，擔任裕豐公
    司之監察人，竟與被告乙○○共同基於意圖為自己不法所有
    之犯意聯絡，明知裕豐公司自九十三年二月十四日起，即陷
    入營運困難，無法正常繳交銀行利息，於九十三年七月十五
    日，又發生支票無法兌現之情形，竟隱瞞裕豐公司財務狀況
    困難之重大訊息，仍於九十三年七月三十日，以裕豐公司裕
    字第093073101號函，向股東募集資金，且函稱：裕豐公司
    訂於九十三年八月上旬辦理增資發行新股七百萬股，每股十
    元，請有意願認股之股東於九十三年八月六日前，將股金匯
    入裕豐公司之銀行帳戶內等語。適證人戊○○於接獲該增資
    之通知函後，因不知裕豐公司財務狀況已經出現問題，不疑
    有他，陷於錯誤，而分別以其子女賴昱霖、賴誼真、賴玫任
    之名義，認購四十萬股、三十萬股、三十萬股，合計一百萬
    股，並於九十三年八月十六日，將賴昱霖應繳納之股金四百
    萬元直接匯入裕豐公司設於第一商業銀行臺中分行之帳戶，
    將賴誼真及賴玫任應繳納之股金各三百萬元，分別開立第一
    銀行中港分行支票（票號：RB0000000、RB0000000，受款人
    均裕豐公司）交由被告甲○○及被告乙○○收受兌現，合計
    支付一千萬元股金給裕豐公司。詎被告甲○○竟未與被告乙○○將該筆股金辦理賴昱霖、賴誼真、賴玫任之增資發行新
    股變更登記，案經證人戊○○訴請偵辦，因認被告甲○○所
    為，係涉犯刑法第三百三十九條第一項之詐欺取財罪嫌云云
    （起訴書原認為被告甲○○係涉犯刑法第三百三十六條第二
    項之業務侵占罪嫌，嗣經到庭實行公訴之檢察官於本院九十
    七年三月十二日審理時當庭更正起訴法條為刑法第三百三十
    九條第一項之詐欺取財罪）。
二、按犯罪事實應依證據認定之，無證據不得認定犯罪事實；又
    不能證明被告犯罪者，應諭知無罪之判決，刑事訴訟法第一
    百五十四條第二項、第三百零一條第一項分別定有明文。次
    按所謂認定犯罪事實之證據，係指足以認定被告確有犯罪行
    為之積極證據而言，該項證據自須適合於被告犯罪事實之認
    定，始得採為斷罪之資料；又事實之認定，應憑證據，如未
    能發現相當確實證據，或證據不足以證明，自不能以推測或
    擬制之方法，以為裁判之基礎；又認定犯罪事實所憑之證據
    ，無論係直接證據或間接證據，其為訴訟上之證明，須於通
    常一般之人均不致有所懷疑，而得確信其為真實之程度者，
    始得據為有罪之認定，倘其證明尚未達到此一程度，而有合
    理之懷疑存在，復無其他調查途徑可尋，法院即應為無罪之
    判決，最高法院二十九年上字第三一○五號、四十年臺上字
    第八六號、七十六年臺上字第四九八六號判例著有明文。
三、公訴人認為被告甲○○涉有上開刑法第三百三十九條第一項
    之詐欺取財罪嫌，無非係以證人戊○○之證述，及裕豐公司
    基本資料查詢一份、裕豐公司九十三年七月三十日裕字第09
    3073101號函、經濟部九十三年十一月十日經授中字第○九
    三三三○一七二九○號函及所附名冊、章程、議事錄各一份
    、第一商業銀行南臺中分行94年11月22日一南中字第309號
    函一份、第一商業銀行中港分行94年11月23日一中港字第29
    2號函一份、玖興公司變更登記表一份、收據三張在卷可稽
    ，為其主要依據。訊據被告甲○○固坦承其於九十三年九月
    四日以前擔任裕豐公司之監察人及廠長，惟堅決否認有何詐
    欺取財之犯行，辯稱：其對一千萬元為何沒有完成增資之過
    程完全不知情等語。
四、經查：
（一）證人戊○○於本院九十七年三月五日審理時到庭證述：九
      十三年七月底是乙○○、張文沼到其家中邀其現金增資，
      說裕豐公司要開發新的安全針筒，要購買生財設備，需要
      營運資金，故要辦理增資，其於九十三年八月初決定增資
      後，有將此訊息告訴甲○○，甲○○就給其賴昱霖匯款到
      裕豐公司四百萬元之裕豐公司帳號，除此以外，甲○○並
      沒有講到裕豐公司當時之財務狀況等語甚詳（見本院卷四
      第三六至三七頁），足見被告甲○○於九十三年七月底，
      並無參與被告乙○○隱瞞裕豐公司財務狀況不佳之重大訊
      息而邀證人戊○○投資之過程，且亦未曾向證人戊○○說
      明裕豐公司之財務狀況或現金增資款之運用規劃願景，自
      難認被告甲○○有施用詐術使證人戊○○陷於錯誤而投資
      之行為。
（二）被告乙○○於本院九十七年四月二十三日審理時供述：甲○○擔任廠長工作，負責生產製造，裕豐公司關於金錢的
      事情都是由其決定，戊○○交付給裕豐公司之一千萬元，
      是由其決定用途，甲○○沒有參與，就一千萬元先拿去清
      償公司負債一事，其也沒有告訴甲○○等語明確（見本院
      卷四第一五八頁），核與證人張文沼於同日審理時到院證
      述：甲○○擔任裕豐公司之監察人及廠長，依其工作內容
      ，表面上不會涉及資金管理或運用等語相符（見本院卷四
      第一四七頁），足見被告甲○○確無參與運用一千萬元增
      資款之過程。
（三）再觀之如附表一、二所示之用途，並無任何一筆款項匯入
      被告甲○○個人帳戶，益徵被告甲○○並無存有為自己或
      第三人裕豐公司不法所有之意圖及行為。
（四）至於被告甲○○於裕豐公司收到證人戊○○以賴昱霖、賴
      誼真、賴玫任名義繳納股金四百萬元、三百萬元、三百萬
      元後，雖有於收據三張上蓋章簽收，然此收據三張，僅能
      證明被告甲○○有與被告乙○○一起收受證人戊○○交付
      之一千萬元，尚難以此遽認被告甲○○即知悉被告乙○○
      會在短短數日將一千萬元用以清償裕豐公司之負債，而未
      將一千萬元辦理增資發行新股變更登記之作為。
（五）另證人戊○○雖於本院九十七年三月五日、同年四月二十
      三日審理時到庭證述：於九十三年九月四日股東常會會後
      ，張文沼或甲○○之其中一人有向其表示一千萬元已經挪
      用了，但其現在不確定是由何人說的，且於該次股東常會
      幾個星期後，甲○○有找其去工廠，告知一千萬元已經挪
      用了等語（見本院卷四第三九、四四頁及第一四七頁背面
      ），然縱如此，亦應是被告甲○○事後知道被告乙○○將
      此一千萬元作為清償裕豐公司負債後，本於身兼被告乙○○兒子及裕豐公司監察人、廠長之身分，向出資之證人戊○○表示歉意之舉，自難認其於九十三年七月底即有與被
      告乙○○同謀詐騙證人戊○○之意。
（六）再者，依公訴人所舉之裕豐公司基本資料查詢、玖興公司
      變更登記表、經濟部九十三年十一月十日經授中字第○九
      三三三○一七二九○號函及所附名冊、章程、議事錄各一
      份，僅能證明裕豐公司、玖興公司之公司登記資料，而卷
      附之裕豐公司九十三年七月三十日裕字第093073101號函
      ，係裕豐公司辦理增資發行新股之函，又卷附之第一商業
      銀行南臺中分行94年11月22日一南中字第309號函、第一
      商業銀行中港分行94年11月23日一中港字第292號函各一
      份，是敘明一千萬元之部分流向，此均無法資為被告甲○○犯有詐欺取財之積極證據。
（七）綜上所述，被告甲○○雖有在上開收據三張上蓋章簽收，
      但並無參與被告乙○○隱瞞裕豐公司財務狀況邀同證人戊○○投資一千萬元，並將該一千萬元用於償還裕豐公司負
      債之過程，尚難認被告甲○○為有何對證人戊○○詐欺取
      財之行為。且公訴人所舉之證據，亦不能證明被告甲○○
      有其所指之詐欺取財犯行，並使本院產生無合理懷疑之確
      切心證。此外，復查無其他具體事證足資證明被告甲○○
      有何公訴人所指之詐欺取財犯行，揆諸前開法條規定及判
      例意旨，本件自應諭知被告甲○○無罪之判決，以免冤抑
      。
肆、退併辦部分：
一、臺灣臺中地方法院檢察署九十四年度偵字第二○五○○號併
    辦意旨略以：
    被告乙○○及案外人張賴玉好（另為不起訴處分）為夫妻，
    被告甲○○、案外人張文沼（另為不起訴處分）為被告乙○○及案外人張賴玉好之子，被告乙○○擔任裕豐公司之董事
    長，被告甲○○為裕豐公司之監察人及廠長，案外人張文沼
    為董事，案外人張賴玉好為裕豐公司之董事兼總經理，案外
    人黃惠宜（另為不起訴處分）為裕豐公司之會計。被告乙○○、甲○○涉有如下之犯行：
    （一）背信部分：
      １、被告乙○○、甲○○共同基於意圖為己不法所有之犯
          意聯絡，於九十三年一月十三日，與鐿太科技股份有
          限公司（下稱鐿太公司）簽訂「代理裕豐公司製造銷
          售合作契約」及其附約。該合約，不利於裕豐公司。
      ２、被告乙○○、甲○○於八十九年九月十四日，成立玖
          興股份有限公司（下稱玖興公司），玖興公司營業項
          目與裕豐公司相同，皆是為醫療器材之生產銷售行業
          ，被告乙○○擔任董事。案外人黃惠宜領裕豐公司之
          薪資，卻為玖興公司工作及玖興公司之電話費、稅金
          、薪資以及勞健保費等費用，共十一百零七萬八千七
          百二十五元，均由裕豐公司支付。
    （二）侵占部分：
          被告乙○○、甲○○共同基於意圖為己不法所有之犯
          意聯絡為下列之侵占犯行：
      １、聯昇國際股份有限公司（下稱聯昇公司）部分
          裕豐公司於九十一年十二月二十六日，與聯昇公司簽
          訂獨家總代理合約書，依契約聯昇公司應交付一千八
          百萬元之權利金予裕豐公司。聯昇公司第一筆保證金
          於九十一年十月三十一日存入裕豐公司八百萬元；第
          二筆保證金一百萬元於九十二年一月十五日匯入裕豐
          公司；第三筆保證金於九十二年三月五日交付一百萬
          元；第四筆保證金於九十二年四月二日交付八百萬元
          。被告乙○○等人於九十二年一月三十一日，以借支
          名義，將七百八十九萬九千元匯入被告乙○○名下帳
          戶。於九十二年三月六日，以借支名義，以現金方式
          取走。於九十二年四月二日，被告乙○○將其中七百
          七十萬元轉作公司增資款。
      ２、江忠啟部分
          裕豐公司於九十二年七月十五日與江忠啟簽訂「專利
          權授權製造代工及販售合約書」，依合約江忠啟須給
          付一百五十萬元保證金予裕豐公司。江忠啟於九十三
          年六月一日匯入被告乙○○之帳戶內，被告乙○○等
          人將該款項侵占入己。
      ３、鐿太公司部分
          裕豐公司於九十三年一月十三日，與鐿太公司簽訂「
          製造銷售合作契約」，鐿太公司於九十三年一月十五
          日，依約交付五百萬元。被告乙○○等人於同日將四
          百萬元轉入被告乙○○之帳戶內，另一百萬元於九十
          三年二月九日匯入裕豐公司第一銀行之帳戶內，隨即
          又轉入被告乙○○帳戶內，將該款項侵占入己。
          （起訴書原另記載「被告乙○○等人侵占裕豐公司之
          廠商新興公司、大瀚公司、仁豪公司、恩理公司直接
          交付被告乙○○之貨款。」，然此部分業經到庭實行
          公訴之檢察官於本院九十六年四月九日行準備程序時
          予以減縮。）
    （三）偽造文書部分：
          被告乙○○、甲○○共同基於偽造文書之犯意聯絡，
          偽造員工薪資請領清冊，於該清冊上記載員工均己領
          取薪資，足生損害公司員工。
    案經證人戊○○提出告訴，因認被告乙○○、甲○○此部分
    所為，係涉犯刑法第三百四十二條之背信罪嫌、同法第三百
    三十六條第二項之業務侵占罪嫌、同法第二百十五條業務上
    登載不實罪嫌，而與前揭經起訴部分有九十四年二月二日修
    正前刑法第五十六條連續犯或修正前刑法第五十五條牽連犯
    之裁判上一罪關係，應為起訴效力所及云云。
二、按九十四年二月二日修正前刑法連續犯，係指基於概括之犯
    意，連續數行為，觸犯構成犯罪要件相同之罪名者而言，故
    連續犯除行為人在主觀上須具備概括之犯意外，客觀上仍須
    具備有犯同一罪名之連續數行為，始克相當，必行為人基於
    概括之犯意，反覆而為同一犯罪構成要件之數個行為，始能
    成立連續犯。次按九十四年二月二日修正前刑法第五十五條
    規定犯一罪而其方法或結果之行為犯他罪名者，從一重處斷
    ，須行為人主觀上就數個獨立構成之犯罪有使之牽連之意思
    ，且在客觀上，須於通常之情形下，係以之為必要之手段或
    必然之結果者，始屬相當。因而認定牽連與否，應以數罪間
    有無不可分離之直接密切關係為斷，自方法言，不外以犯一
    罪為目的普通所採必要方法之行為，自結果言，不外犯一罪
    之原因普通所生當然結果之行為。惟查，移送併辦就被告乙○○是否涉及背信、業務侵占、偽造文書之爭議，與本案上
    開被告乙○○經論罪科刑之詐欺取財罪部分，並無連續數行
    為在時間緊接、方式相同、觸犯構成要件相同罪名之修正前
    連續犯關係的情形，亦無犯一罪而其方法或結果之行為犯他
    罪名之修正前牽連犯關係，即與本案無裁判上一罪關係；而
    就被告甲○○部分，因被告甲○○經公訴人起訴之刑法第三
    百三十九條第一項之詐欺取財案件，業經本院認為被告甲○○犯罪嫌疑不足，而依法為無罪之諭知，則移送併辦部分即
    無修正前連續犯或牽連犯之裁判上一罪之不可分關係。故移
    送併辦均非本案起訴效力所及，本院不得併予審酌，應退回
    由公訴人另為適法之處理，併予敘明。
據上論斷，應依刑事訴訟法第二百九十九條第一項前段、第三百
零一條第一項，刑法第二條第一項、（修正前）第三十三條第五
款、第三百三十九條第一項，刑法施行法第一條之一，判決如主
文。
中    華    民    國    97    年    5     月    14    日
                    刑事第九庭  審判長法  官  周瑞芬
                                      法  官  楊萬益
                                      法  官  莊秋燕
上正本證明與原本無異。
如不服本判決，應於收送達後十日內向本院提出上訴書狀（應敘
述具體理由並附繕本）。
上訴書狀如未敘述理由，應於上訴期間屆滿後二十日內補提理由
書於本院。
                                      書記官  何俞瑩
中    華    民    國    97    年    5     月    14    日
附表一：賴昱霖所繳股金四百萬元流向表
┌───┬───────────┬───────────┬──────────┐
│日期  │提出方式及金額        │轉至何帳戶            │用途                │
├───┼───────────┼───────────┼──────────┤
│8.16.│轉帳620030元【其中30元│轉入裕豐國際科技股份有│繳納裕豐國際科技股份│
│      │是手續費】（見中檢94調│限公司於臺灣銀行臺中工│有限公司向臺灣銀行臺│
│      │偵282卷P90）          │業區分行開立存款帳號：│中工業區分行借款之93│
│      │                      │000000000000之帳戶（見│年8月份本息619399元 │
│      │                      │本院卷三P285-P286）   │（見本院卷三P94）   │
│      │                      │                      │                    │
├───┼───────────┼───────────┼──────────┤
│8.16.│轉帳30530元【其中30元 │轉入裕豐國際科技股份有│支付票款：          │
│      │是手續費】（見中檢94調│限公司於彰化商業銀行西│票號：0000000     │
│      │偵282卷P91）          │屯分行開立支票存款帳號│  面額：18900元     │
│      │                      │：00000000000000之帳戶│  兌現日期：93.08.16│
│      │                      │（見本院卷一P112、本院│  提領人：琨鼎環境科│
│      │                      │卷三P279）            │          技股份有限│
│      │                      │                      │          公司      │
│      │                      │                      │（見本院卷三P104、  │
│      │                      │                      │  P116）            │
│      │                      │                      │票號：0000000     │
│      │                      │                      │  面額：11600元     │
│      │                      │                      │  兌現日期：93.08.16│
│      │                      │                      │  提領人：大誠美食館│
│      │                      │                      │（見本院卷三P104、  │
│      │                      │                      │  P117）            │
├───┼───────────┼───────────┼──────────┤
│8.16.│轉帳30030元【其中30元 │轉入裕豐國際科技股份有│繳納裕豐國際科技股份│
│      │是手續費】（見中檢94調│限公司於合作金庫商業銀│有限公司向合作金庫商│
│      │偵282卷P91）          │行西屯分行開立存款帳號│業銀行西屯分行借款之│
│      │                      │：0000000000000之帳戶 │93年8月份本息14091元│
│      │                      │（見本院卷三P287-P288 │、14091元（見本院卷 │
│      │                      │）                    │三P130）            │
├───┼───────────┼───────────┼──────────┤
│8.16.│轉帳585000元（見中檢94│轉入玖興股份有限公司於│8.16.轉帳490030元及│
│      │調偵282卷P91）        │第一商業銀行南臺中分行│95000元（見本院卷一 │
│      │                      │開立存款帳號：00000000│P119 ）             │
│      │                      │699之帳戶（見中檢94調 │                    │
│      │                      │偵282卷P106、本院卷一 │                    │
│      │                      │P112、P119）          │                    │
├───┼───────────┼───────────┼──────────┤
│8.16.│提領現金460000元（見中│乙○○提領現金        │還款予黃朝城（見中檢│
│      │檢94調偵282卷P91）    │（見中檢94調偵282卷P10│94 調偵282卷P163、本│
│      │                      │6、本院卷一P112-1）   │院卷三P27-31）      │
├───┼───────────┼───────────┼──────────┤
│8.16.│轉帳755000元（見中檢94│轉入裕豐國際科技股份有│支付票款：          │
│      │調偵282卷P91）        │限公司於第一商業銀行南│票號：0000000     │
│      │                      │臺中分行開立支票存款帳│  面額：83192元     │
│      │                      │號：00000000000之帳戶 │  兌現日期：93.8.16 │
│      │                      │（見本院卷一P112-1、本│  提領人：聯合新紙器│
│      │                      │院卷三P138）          │          有限公司  │
│      │                      │                      │（見本院卷三P149、  │
│      │                      │                      │  P155背面-P156）   │
│      │                      │                      │票號：0000000     │
│      │                      │                      │  面額：27875元     │
│      │                      │                      │  兌現日期：93.8.16 │
│      │                      │                      │  提領人：臺南汽車貨│
│      │                      │                      │          運股份有限│
│      │                      │                      │          公司      │
│      │                      │                      │（見本院卷三P149、  │
│      │                      │                      │  P157背面-P158）   │
│      │                      │                      │票號：0000000     │
│      │                      │                      │  面額：7875元      │
│      │                      │                      │  兌現日期：93.8.16 │
│      │                      │                      │  提領人：德淵企業股│
│      │                      │                      │          份有限公司│
│      │                      │                      │（見本院卷三P149、  │
│      │                      │                      │  P159背面-P160）   │
│      │                      │                      │票號：0000000     │
│      │                      │                      │  面額：2315元      │
│      │                      │                      │  兌現日期：93.8.16 │
│      │                      │                      │  提領人：展茂貿易行│
│      │                      │                      │（見本院卷三P149、  │
│      │                      │                      │  P161背面-P162）   │
│      │                      │                      │票號：0000000     │
│      │                      │                      │  面額：75185元     │
│      │                      │                      │  兌現日期：93.8.16 │
│      │                      │                      │  提領人：聯合醫療器│
│      │                      │                      │          材股份有限│
│      │                      │                      │          公司      │
│      │                      │                      │（見本院卷三P149、  │
│      │                      │                      │  P163背面-P164）   │
│      │                      │                      │票號：0000000     │
│      │                      │                      │  面額：945元       │
│      │                      │                      │  兌現日期：93.8.16 │
│      │                      │                      │  提領人：臺灣新衍股│
│      │                      │                      │          份有限公司│
│      │                      │                      │（見本院卷三P149、  │
│      │                      │                      │  P165背面-P166）   │
│      │                      │                      │票號：0000000     │
│      │                      │                      │  面額：18900元     │
│      │                      │                      │  兌現日期：93.8.16 │
│      │                      │                      │  提領人：震丰股份有│
│      │                      │                      │          限公司    │
│      │                      │                      │（見本院卷三P149、  │
│      │                      │                      │  P167背面-P168）   │
│      │                      │                      │票號：0000000     │
│      │                      │                      │  面額：30293元     │
│      │                      │                      │  兌現日期：93.8.16 │
│      │                      │                      │  提領人：崇越貿易股│
│      │                      │                      │          份有限公司│
│      │                      │                      │（見本院卷三P150、  │
│      │                      │                      │  P169背面-P170）   │
│      │                      │                      │票號：0000000     │
│      │                      │                      │  面額：357元       │
│      │                      │                      │  兌現日期：93.8.16 │
│      │                      │                      │  提領人：生易機械五│
│      │                      │                      │          金有限公司│
│      │                      │                      │（見本院卷三P150、  │
│      │                      │                      │  P171背面-P172）   │
│      │                      │                      │票號：0000000     │
│      │                      │                      │  面額：75600元     │
│      │                      │                      │  兌現日期：93.8.16 │
│      │                      │                      │  提領人：呂清權    │
│      │                      │                      │（見本院卷三P150、  │
│      │                      │                      │  P173背面-P174）   │
│      │                      │                      │票號：0000000     │
│      │                      │                      │  面額：5970元      │
│      │                      │                      │  兌現日期：93.8.16 │
│      │                      │                      │  提領人：張賴玉好  │
│      │                      │                      │（見本院卷三P150、  │
│      │                      │                      │  P175背面-P176）   │
│      │                      │                      │票號：0000000     │
│      │                      │                      │  面額：630元       │
│      │                      │                      │  兌現日期：93.8.16 │
│      │                      │                      │  提領人：日傳企業有│
│      │                      │                      │          限公司    │
│      │                      │                      │（見本院卷三P150、  │
│      │                      │                      │  P177背面-P178）   │
│      │                      │                      │票號：0000000     │
│      │                      │                      │  面額：5250元      │
│      │                      │                      │  兌現日期：93.8.16 │
│      │                      │                      │  提領人：健發廢棄物│
│      │                      │                      │          清理有限公│
│      │                      │                      │          司        │
│      │                      │                      │（見本院卷三P150、  │
│      │                      │                      │  P179背面-P180）   │
│      │                      │                      │票號：0000000     │
│      │                      │                      │  面額：210000元    │
│      │                      │                      │  兌現日期：93.8.16 │
│      │                      │                      │（見本院卷三P150、  │
│      │                      │                      │  P181背面-P182）   │
│      │                      │                      │票號：0000000     │
│      │                      │                      │  面額：210000元    │
│      │                      │                      │  兌現日期：93.8.16 │
│      │                      │                      │（見本院卷三P150、  │
│      │                      │                      │  P183背面-P184）   │
├───┼───────────┼───────────┼──────────┤
│8.17.│轉帳4065元（見中檢94調│轉入裕豐國際科技股份有│支付票款：          │
│      │偵282卷P91）          │限公司於第一商業銀行南│票號：0000000       │
│      │                      │臺中分行開立支票存款帳│面額：4865元        │
│      │                      │號：00000000000之帳戶 │兌現日期：93.8.17   │
│      │                      │（見本院卷一P112-1、本│提領人：勝興塑膠有限│
│      │                      │院卷三P139）          │        公司        │
│      │                      │                      │（見本院卷三P150、  │
│      │                      │                      │  P185背面-P186）   │
├───┼───────────┼───────────┼──────────┤
│8.17.│提領現金100000元（見中│乙○○提領現金        │                    │
│      │檢94調偵282卷P91）    │（見本院卷一P113）    │                    │
├───┼───────────┼───────────┼──────────┤
│8.18.│轉帳0000000元（見中檢 │轉入乙○○於臺中商業銀│提領現金還款予梁永泰│
│      │94調偵282卷P91）      │行松竹分行開立存款帳號│（見中檢94調偵282卷 │
│      │                      │：000000000000之帳戶（│P169、本院卷三P220）│
│      │                      │見本院卷一P113、本院卷│                    │
│      │                      │三P280）              │                    │
├───┼───────────┼───────────┼──────────┤
│8.18.│提領現金8000元（見中檢│存入裕豐國際科技股份有│支付部分票款：      │
│      │94調偵282卷P91）      │限公司於彰化商業銀行西│票號：0000000     │
│      │                      │屯分行開立支票存款帳號│  面額：614元       │
│      │                      │：00000000000000之帳戶│  兌現日期：93.8.20 │
│      │                      │（見本院卷一P113、本院│  提領人：○全資訊股│
│      │                      │卷三P104）            │          份有限公司│
│      │                      │                      │（見本院卷三P104、  │
│      │                      │                      │  P118）            │
│      │                      │                      │票號：0000000     │
│      │                      │                      │  面額：1320元      │
│      │                      │                      │  兌現日期：93.8.30 │
│      │                      │                      │  提領人：福壽實業股│
│      │                      │                      │          份有限公司│
│      │                      │                      │（見本院卷三P04、   │
│      │                      │                      │  P119）            │
│      │                      │                      │票號：0000000     │
│      │                      │                      │  面額：5165元      │
│      │                      │                      │  兌現日期：93.8.30 │
│      │                      │                      │（見本院卷三P104、  │
│      │                      │                      │  P120）            │
├───┼───────────┼───────────┼──────────┤
│8.18.│轉帳7560元（見中檢94調│轉入玖興股份有限公司於│支付票款：          │
│      │偵282卷P91）          │第一商業銀行南臺中分行│票號：0000000       │
│      │                      │開立支票存款帳號：    │面額：7560元        │
│      │                      │00000000000之帳戶（見 │（見本院卷一P131）  │
│      │                      │中檢94調偵282卷P106、 │                    │
│      │                      │本院卷一P114）        │                    │
├───┼───────────┼───────────┼──────────┤
│8.18.│轉帳5481元（見中檢94調│轉入裕豐國際科技股份有│支付票款：          │
│      │偵282卷P91）          │限公司於第一商業銀行南│票號：0000000       │
│      │                      │臺中分行開立支票存款帳│面額：5841元        │
│      │                      │號：00000000000之帳戶 │兌現日期：93.8.18   │
│      │                      │（見本院卷一P114、本院│（見本院卷三P150、  │
│      │                      │卷三P140）            │  P187背面-P188）   │
├───┼───────────┼───────────┼──────────┤
│8.18.│提領現金11000元（見中 │存入張賴玉好於彰化商業│支付票款部分：      │
│      │檢94調偵282卷P91）    │銀行西屯分行開立之支票│票號0000000       │
│      │                      │存款帳號：000000000000│  面額65000元       │
│      │                      │00之帳戶（見本院卷一  │  兌現日期：93.8.18 │
│      │                      │P114、本院卷三P226背面│  提領人：彭兼昌    │
│      │                      │）                    │支票工本費125元   │
│      │                      │                      │（見本院卷三P226背面│
│      │                      │                      │  、P235、P243-P247 │
│      │                      │                      │  、P251-253）      │
├───┼───────────┼───────────┼──────────┤
│8.19.│提領現金283000元（見中│乙○○提領現金        │提領現金還款予張桂煌│
│      │檢94調偵282卷P91）    │（見中檢94調偵282卷   │（94調偵282卷P163、P│
│      │                      │P106、本院卷三P289）  │  206-207）         │
└───┴───────────┴───────────┴──────────┘
附表二：賴誼真、賴玫任所繳股金合計六百萬元流向表
┌───┬───────────┬───────────┬──────────┐
│日期  │提出方式及金額        │轉至何帳戶            │用途                │
├───┼───────────┼───────────┼──────────┤
│8.│轉帳465030元【其中30元│轉入張賴玉好於彰化商業│支付部分票款：      │
│      │是手續費】（見中檢94調│銀行西屯分行開立之支票│票號：0000000     │
│      │偵282卷P30、P65、P97-P│存款帳號：000000000000│  面額：150000元    │
│      │99 、94偵6143卷P37-P38│00之帳戶（見中檢94調偵│  兌現日期：93.8.26 │
│      │、本院卷三P294）      │282卷P107、本院卷一   │  提領人：白晉吉    │
│      │                      │P203、本院卷三P227、  │（註：係還款予白招助│
│      │                      │P294）                │）                  │
│      │                      │                      │（見中檢94調偵282卷 │
│      │                      │                      │  P204-205、本院卷三│
│      │                      │                      │  P227、P236、P255-P│
│      │                      │                      │  256）             │
│      │                      │                      │票號：0000000     │
│      │                      │                      │  面額：65000元     │
│      │                      │                      │  兌現日期：93.8.27 │
│      │                      │                      │  提領人：鄭宗仁    │
│      │                      │                      │（見本院卷三P227、  │
│      │                      │                      │  P237、P248-249、  │
│      │                      │                      │  P251-253）        │
│      │                      │                      │票號：0000000     │
│      │                      │                      │  面額：65000元     │
│      │                      │                      │  兌現日期：93.8.30 │
│      │                      │                      │  提領人：鄭宗仁    │
│      │                      │                      │（見本院卷三P227、  │
│      │                      │                      │  P238、P248-249、  │
│      │                      │                      │  P251-253）        │
│      │                      │                      │票號：959637      │
│      │                      │                      │  面額：100000元    │
│      │                      │                      │  兌現日期：93.8.30 │
│      │                      │                      │  提領人：朱克昌    │
│      │                      │                      │（註：係還款予朱德震│
│      │                      │                      │）                  │
│      │                      │                      │（見中檢94調偵282卷 │
│      │                      │                      │  P205-206、本院卷三│
│      │                      │                      │  P227、P239）      │
│      │                      │                      │票號：0000000     │
│      │                      │                      │  面額：65000元     │
│      │                      │                      │  兌現日期：93.9.3  │
│      │                      │                      │  提領人：鄭宗仁    │
│      │                      │                      │（見本院卷三P227、  │
│      │                      │                      │  P240、P248-249、  │
│      │                      │                      │  P251-253）        │
├───┼───────────┼───────────┼──────────┤
│8.│轉帳35030元【其中30元 │存入裕豐國際科技股份有│與如下欄之(1)的    │
│      │是手續費】（見中檢94調│限公司於彰化商業銀行西│481000元，共同支付部│
│      │偵282卷P30、P65、P97-P│屯分行開立支票存款帳號│分票款：            │
│      │99、94偵6143卷P37-P38 │：00000000000000之帳戶│票號：0000000     │
│      │、本院卷三P293）      │（見中檢94調偵282卷   │  面額：166999元    │
│      │                      │P107、本院卷一P204、本│  兌現日期：93.8.30 │
│      │                      │院卷三P295）          │（見本院卷三P104、  │
│      │                      │                      │  P121）            │
│      │                      │                      │票號：0000000     │
│      │                      │                      │  面額：31373元     │
│      │                      │                      │  兌現日期：93.8.31 │
│      │                      │                      │（見本院卷三P104、  │
│      │                      │                      │  P122）            │
│      │                      │                      │票號：0000000     │
│      │                      │                      │  面額：302400元    │
│      │                      │                      │  兌現日期：93.9.1  │
│      │                      │                      │  提領人：智昱股份有│
│      │                      │                      │          限公司    │
│      │                      │                      │（見本院卷三P104、  │
│      │                      │                      │  P123）            │
│      │                      │                      │票號：0000000     │
│      │                      │                      │  面額：3480元      │
│      │                      │                      │  兌現日期：93.9.3  │
│      │                      │                      │（見本院卷三P104、  │
│      │                      │                      │  P124）            │
│      │                      │                      │票號：0000000     │
│      │                      │                      │  面額：6530元      │
│      │                      │                      │  兌現日期：93.9.6  │
│      │                      │                      │（見本院卷三P104、  │
│      │                      │                      │  P125）            │
│      │                      │                      │票號：0000000     │
│      │                      │                      │  面額：2310元      │
│      │                      │                      │  兌現日期：93.8.30 │
│      │                      │                      │  提領人：豊昌橡膠工│
│      │                      │                      │          業有限公司│
│      │                      │                      │（見本院卷三P104、  │
│      │                      │                      │  P126）            │
├───┼───────────┼───────────┼──────────┤
│8.│轉帳0000000元（見中檢 │轉入乙○○於華南商業銀│陸續提領七次現款：  │
│      │94調偵282卷P30、P65、 │行臺中分行開立存款帳號│8.提領180000元│
│      │P97-P 99、94偵6143卷  │：000000000000之帳戶（│  （見本院卷三P260、│
│      │P37-P38、本院卷三P293 │見中檢94調偵282卷P107 │  P265）            │
│      │）                    │、本院卷一P205、本院卷│8.提領0000000 │
│      │                      │三P296、P260）        │  元，還款予梁永泰（│
│      │                      │                      │  見94調偵282卷P163 │
│      │                      │                      │  、本院卷三P260、  │
│      │                      │                      │  P266-P267）       │
│      │                      │                      │8.提領318790元│
│      │                      │                      │  （見本院卷三P260、│
│      │                      │                      │  P268）            │
│      │                      │                      │8.提領100000元│
│      │                      │                      │  （見本院卷三P260、│
│      │                      │                      │  P269）            │
│      │                      │                      │8.提領18341元 │
│      │                      │                      │  （見本院卷三P260、│
│      │                      │                      │  P270）            │
│      │                      │                      │8.提領760090元│
│      │                      │                      │  (1)其中481000元（手│
│      │                      │                      │    續費：30元）    │
│      │                      │                      │    轉入裕豐國際科技│
│      │                      │                      │    股份有限公司於彰│
│      │                      │                      │    化商業銀行西屯分│
│      │                      │                      │    行開立帳號：9332│
│      │                      │                      │    0000000000之帳戶│
│      │                      │                      │    （見中檢94調偵  │
│      │                      │                      │    282卷P163、P167 │
│      │                      │                      │    、P170、本院卷三│
│      │                      │                      │    P104、P260、P271│
│      │                      │                      │    ）              │
│      │                      │                      │  (2)其中111000元（手│
│      │                      │                      │    續費：30元）    │
│      │                      │                      │    轉入裕豐國際科技│
│      │                      │                      │    股份有限公司於第│
│      │                      │                      │    一商業銀行南臺中│
│      │                      │                      │    分行開立帳號：40│
│      │                      │                      │    000000000之帳戶 │
│      │                      │                      │    （見中檢94調偵  │
│      │                      │                      │    282卷P163、P167 │
│      │                      │                      │    、P171、本院卷三│
│      │                      │                      │    P150、P260、P271│
│      │                      │                      │    ）              │
│      │                      │                      │  (3)另168000元（手  │
│      │                      │                      │    續費：30元）轉入│
│      │                      │                      │    玖興股份有限公司│
│      │                      │                      │    於第一商業銀行南│
│      │                      │                      │    臺中分行開立帳號│
│      │                      │                      │    ：00000000000之 │
│      │                      │                      │    帳戶（見中檢94調│
│      │                      │                      │    偵282卷P163、本 │
│      │                      │                      │    院卷一P131、本院│
│      │                      │                      │    卷三P260、P271、│
│      │                      │                      │    P275）          │
│      │                      │                      │10.提領23000元 │
│      │                      │                      │  （見本院卷三P260、│
│      │                      │                      │    P272）          │
├───┼───────────┼───────────┼──────────┤
│8.│轉帳0000000元（見中檢 │轉入乙○○於臺中商業銀│提領現金還款予梁永泰│
│      │94調偵282卷P30、P65、 │行松竹分行開立存款帳號│（見中檢94調偵282卷 │
│      │P97-P 99、94偵6143卷  │：000000000000之帳戶（│  P163、本院卷三P220│
│      │P37-P38、本院卷三P297 │見中檢94調偵282卷P107 │）                  │
│      │）                    │、P169、本院卷一P206、│                    │
│      │                      │本院卷三P297）        │                    │
└───┴───────────┴───────────┴──────────┘
附錄本案論罪科刑法條
刑法第三百三十九條：
  意圖為自己或第三人不法之所有，以詐術使人將本人或第三人
  之物交付者，處五年以下有期徒刑、拘役或科或併科一千元以
  下罰金。
  以前項方法得財產上不法之利益或使第三人得之者，亦同。
  前二項之未遂犯罰之。


司法院資訊處製作；財團法人民間司法改革基金會備份。
